【裁判字號】    98,交易,181
【裁判日期】    980430
【裁判案由】    過失致死
【裁判全文】
臺灣板橋地方法院刑事判決             98年度交易字第181號
公  訴  人  臺灣板橋地方法院檢察署檢察官
被      告  甲○○
上列被告因過失致死案件，經檢察官提起公訴（九十八年度調偵
字第二九０號），被告於本院準備程序進行中，就被訴事實為有
罪之陳述，經本院告知簡式審判程序意旨，並聽取公訴人及被告
之意見後，本院裁定改依簡式審判程序審理，並判決如下：
    主  文
甲○○因過失致人於死，處有期徒刑伍月，如易科罰金，以新臺
幣壹仟元折算壹日。緩刑貳年。
    事  實
一、甲○○考領有適當之普通重型機車駕駛執照，於民國九十七
    年九月十九日下午四時二十五分許，騎乘車號965-DFB號重
    型機車搭載江雲龍，沿臺北縣板橋市○○路○段往土城市方
    向行駛，行經四川路一段五十四號前，本應注意車輛行駛時
    ，駕駛人應注意車前狀況，並隨時採取必要之安全措施，而
    當時天候晴、日間自然光線，柏油路面乾燥無缺陷，無障礙
    物，視距良好，而無不能注意情事，竟疏未注意及此而貿然
    直行，致其所騎乘之上開機車之左前車頭撞擊欲穿越四川路
    之行人乙○○，因而致乙○○倒地，受有頭部損傷、右側硬
    腦膜下出血及蜘蛛網膜下出血等傷害，經送醫急救，仍於同
    日下午四時五十九分許，因顱內出血致神經性休克而傷重不
    治死亡。甲○○於肇事後，犯罪未被發覺前，向前往現場處
    理事故之警員呂英志坦承肇事，自首而接受裁判。
二、案經乙○○之子丙○○訴由臺北縣政府警察局板橋分局報告
    臺灣板橋地方法院檢察署檢察官偵查起訴。
    理  由
壹、程序事項：
    被告甲○○所犯係死刑、無期徒刑或最輕本刑為三年以上有
    期徒刑以外之罪，亦非屬高等法院管轄第一審之案件，其於
    準備程序中就被訴事實為有罪之陳述，經本院告知簡式審判
    程序之旨，並聽取公訴人及被告之意見後，經本院認為適宜
    ，乃依刑事訴訟法第二百七十三條之一第一項規定，裁定進
    行簡式審判程序，先予敘明。
貳、實體事項：
一、上揭犯罪事實，業據被告於本院審理中供承不諱，核與告訴
    人即證人丙○○、證人江雲龍分別於警詢及偵查中所證述之
    情節大致相符，復有臺北縣政府警察局板橋分局交通分隊道
    路交通事故現場圖、道路交通事故調查報告表（一）及（二
    ）、交通事故與車輛鑑識照片共十一張附卷可稽。又被害人
    乙○○確係因本件道路交通事故致遭被告所騎乘之上開機車
    之左前車頭撞擊之，因而倒地，受有頭部損傷、右側硬腦膜
    下出血及蜘蛛網膜下出血等傷害，經送醫急救，仍於同日下
    午四時五十九分許，因顱內出血致神經性休克而傷重不治死
    亡之事實，亦經臺灣板橋地方法院檢察署檢察官督同法醫師
    相驗明確，此有臺灣板橋地方法院檢察署相驗屍體證明書、
    檢驗報告書、亞東紀念醫院診斷證明書各一份附卷可憑。按
    車輛行駛時，駕駛人應注意車前狀況，並隨時採取必要之安
    全措施，道路交通安全規則第九十四條第三項定有明文。查
    被告考領有適當之普通重型機車駕駛執照一情，此有公路監
    理電子閘門證號查詢機車駕駛人單一紙附卷可參，且於行為
    時業已滿十八歲，亦有卷載年籍資料可稽，應具有前揭注意
    能力至屬甚明。而本件案發當時天候晴、日間自然光線，柏
    油路面乾燥無缺陷，無障礙物，視距良好，且依其智識、能
    力亦無不能注意之情事，亦有前開道路交通事故調查報告表
    （一）及（二）各一份在卷可參，則被告既無不能注意之情
    事，竟疏未注意，因而駕車肇事導致被害人乙○○死亡，其
    有過失，至為灼然。則被告之過失行為與被害人乙○○死亡
    之結果間，具有相當因果關係，應堪認定。綜上所述，足見
    被告之自白核與事實相符，應可採為論罪科刑之依據。從而
    ，本件事證已臻明確，被告犯行洵堪認定，應予應法論科。
二、核被告所為，係犯刑法第二百七十六條第一項之過失致人於
    死罪。被告於肇事後，犯罪未被發覺前，向前往現場處理事
    故之警員呂英志坦承肇事一節，此有臺北縣政府警察局板橋
    分局道路交通事故肇事人自首情形記錄表一紙在卷可參，可
    認其為對未發覺之犯罪自首而接受裁判，爰依刑法第六十二
    條前段之規定，減輕其刑。爰審酌被告犯後坦認犯行，且已
    與被害人乙○○家屬達成和解，賠償被害人乙○○家屬損失
    ，此經被害人乙○○之子即告訴人丙○○於本院審理中到庭
    陳述明確，並有本院調解筆錄一份附卷可參，足認其深具悔
    意，態度良好等一切情狀，量處如主文所示之刑，並諭知易
    科罰金之折算標準。末查，被告前未曾因故意犯罪受有期徒
    刑以上刑之宣告，此有臺灣高等法院被告前案紀錄表一份在
    卷可參，其因一時疏慮，致犯本罪，經此教訓，當知所惕勵
    而無再犯之虞，本院認為前開對其宣告之刑，以暫不執行為
    適當，併予宣告緩刑二年，以啟自新。
據上論斷，應依刑事訴訟法第二百七十三條之一第一項、第二百
九十九條第一項前段，刑法第二百七十六條第一項、第六十二條
前段、第四十一條第一項前段、第七十四條第一項第一款，刑法
施行法第一條之一，判決如主文。
本案經檢察官蘇振文到庭執行職務。
中    華    民    國    98    年    4     月    30    日
                  交通法庭    法  官  林家賢
上列正本證明與原本無異。
如不服本判決，應於判決送達後十日內，向本院提出上訴書狀，
並應敘述具體理由；其未敘述上訴理由者，應於上訴期間屆滿後
二十日內向本院補提理由書（均須按他造當事人之人數附繕本）
「切勿逕送上級法院」。
                              書記官  林政良
中    華    民    國    98    年    4     月    30    日
附錄本判決論罪科刑法條：
刑法第二百七十六條第一項：
因過失致人於死者，處二年以下有期徒刑、拘役或二千元以下罰金。


司法院資訊處製作；財團法人民間司法改革基金會備份。
